【裁判字號】    96,易,1313
【裁判日期】    970125
【裁判案由】    妨害自由
【裁判全文】
臺灣板橋地方法院刑事判決              96年度易字第1313號
公  訴  人  臺灣板橋地方法院檢察署檢察官
被      告  甲○○
選任辯護人  陳昭全  律師
上列被告因妨害自由案件，經檢察官聲請簡易判決處刑（96 年
度偵字第1151號），本院認不宜以簡易判決處刑為之，改依通常
程序審理，經本院訊問被告為有罪陳述後，改依簡式審判程序審
理，並判決如下：
    主  文
甲○○以加害生命、身體之事，恐嚇他人致生危害於安全，處拘
役拾肆日，如易科罰金，以新台幣壹仟元折算壹日，減為有期
徒刑壹拾柒日，如易科罰金，以新台幣壹仟元折算壹日；又以加
害生命、身體之事，恐嚇他人致生危害於安全，處拘役拾肆日
，如易科罰金，以新台幣壹仟元折算壹日，減為有期徒刑壹拾柒
日，如易科罰金，以新台幣壹仟元折算壹日；又以加害財產之事
，恐嚇他人致生危害於安全，處拘役拾肆日，如易科罰金，以
新台幣壹仟元折算壹日，減為有期徒刑壹拾柒日，如易科罰金，
以新台幣壹仟元折算壹日。應執行有期徒刑肆拾伍日，如易科罰
金，以新台幣壹仟元折算壹日。緩刑貳年。
    事  實
一、緣甲○○與乙○○原為交往多時之男女朋友，乙○○於民國
    95年6 月間要求分手，甲○○則不願分手，二人因此迭生爭
    執。嗣甲○○因心懷不滿，遂基於恐嚇之犯意，於95年11月
    上旬某日，撥打乙○○之家用電話，在答錄機內留言：「你
    會得報應，你會得報應，你會死於非命」之加害生命身體之
    事，對其施加恐嚇致生危害於安全。再基於恐嚇之犯意，於
    95 年11 月18日凌晨1 時43分許，以其所持用之0000000000
    號行動電話，發送簡訊：「賤人！你去死吧！坑我錢，你不
    得好死」之加害生命身體之事至乙○○之行動電話，對其施
    加恐嚇致生危害於安全。復於同年月24日下午16時47分許，
    另基於恐嚇之犯意，以其所持用之上開行動電話，再發送簡
    訊：「把錢還我！」之加害財產之事至乙○○之行動電話，
    對其施加恐嚇致生危害於安全。
二、案經乙○○訴由臺灣板橋地方法院檢察署檢察官偵查起訴。
    理  由
一、訊據被告甲○○於偵查及本院審理中，對於上揭事實均坦承
    不諱，核與告訴人乙○○於偵查中所為指述相符，並有照片
    3 幀在卷可查，足見被告所為自白與事實相符，自得採為認
    定之依據。本件事證明確，被告犯行堪以認定。
二、核被告甲○○前後三次所為，均係犯刑法第305 條之恐嚇危
    害安全罪。被告三次恐嚇犯行，犯意各別，行為互殊，應予
    分論併罰。本院審酌被告並無前科，素行良好，有臺灣高等
    法院被告前案紀錄表1 件在卷可查。其因交往多年之女友提
    議分手，復有金錢糾紛，遂心生恐嚇之意而為前述犯行等犯
    罪動機、目的、手段，並考量被告多次恫嚇乙○○，致乙○
    ○之生活安全感遭受威脅等犯罪危害程度，暨被告犯罪後坦
    認犯行，且已與乙○○達成和解，亦有臺北縣三重市調解委
    員會調解書1 件在卷可查，足認被告犯罪後態度良好等一切
    情狀，分別量處如主文所示之刑，並定應執行刑如主文所示
    暨諭知易科罰金折算標準。末查，被告犯罪時間係於96年4
    月24日以前，與中華民國九十六年罪犯減刑條例第2 條第1
    項第3 款之規定相符，合於減刑條件，應依法各減其宣告刑
    ，暨定其應執行之刑並諭知易科罰金折算標準。再被告前未
    曾受有期徒刑之宣告，此有卷附臺灣高等法院被告前案紀錄
    表1 件在卷可查，其因一時失慮，致罹刑章，事後坦承犯行
    ，且與告訴人乙○○達成和解，足見其深具悔意，經此教訓
    當知警惕，信無再犯之虞，因認對其所宣告之刑以暫不執行
    為適當，爰依刑法第74條第1 項第1 款之規定，宣告緩刑2
    年，以啟自新。
三、末按「除被告所犯為死刑、無期徒刑、最輕本刑為三年以上
    有期徒刑之罪或高等法院管轄第一審案件者外，於前條第一
    項程序進行中，被告先就被訴事實為有罪之陳述時，審判長
    得告知被告簡式審判程序之旨，並聽取當事人、代理人、辯
    護人及輔佐人之意見後，裁定進行簡式審判程序」，刑事訴
    訟法第273 條之1 第1 項定有明文。查本件被告涉犯之刑法
    第305 條之恐嚇危害安全罪，法定本刑並非最輕本刑為3年
    以上有期徒刑之罪，且被告於本院準備程序期日中已就被訴
    事實為有罪之陳述，經告知被告簡式審判程序之旨後，被告
    及公訴人對於本件改依簡式審判程序審理亦均表示無意見，
    是本院即依前揭刑事訴訟法規定，裁定本件進行簡式審判程
    序，附此敘明。
據上論斷，應依刑事訴訟法第273 條之1 第1 項、第299 條第1
項前段，刑法第305 條、第51條第6 款、第41條第1 項前段、第
74條第1 項第1 款，刑法施行法第1 條之1 ，中華民國九十六年
罪犯減刑條例第2 條第1 項第3 款、第7 條、第9 條，判決如主
文。
本案經檢察官馬凱蕙到庭執行職務。
中    華    民    國    97    年    1     月    25    日
                  刑事第十四庭  法  官  汪怡君
上列正本證明與原本無異。
如不服本判決，應於送達後十日內敘明上訴理由，向本院提出上
訴狀。
                                書記官  李郁禎
中    華    民    國    97    年    1     月    28    日
附錄本案論罪科刑法條全文：
中華民國刑法第305條
以加害生命、身體、自由、名譽、財產之事，恐嚇他人致生危害
於安全者，處二年以下有期徒刑、拘役或三百元以下罰金。


司法院資訊處製作；財團法人民間司法改革基金會備份。
